【裁判字號】    98,抗,128
【裁判日期】    980731
【裁判案由】    返還擔保金
【裁判全文】
臺灣高等法院臺南分院民事裁定  98年度抗字第128號
抗  告  人  戊○○
相  對  人  乙○○
            甲○○○
            丁○○
            丙○○
上列抗告人因與相對人間聲請返還擔保金事件，對於中華民國98
年5月1日臺灣雲林地方法院所為裁定（98年度聲字第104號），
提起抗告，本院裁定如下：
    主  文
原裁定廢棄。
抗告人於臺灣雲林地方法院96年度存字第405號擔保提存事件所
提存之擔保金新臺幣壹萬肆仟元准予返還。
聲請及抗告費用由相對人負擔。
    理  由
一、抗告及聲請意旨略以：聲請人即抗告人因與相對人間假扣押
    事件，前依原法院96年度裁全字第709號裁定，為相對人提
    供擔保新臺幣（下同）14,000元（下稱系爭擔保金），並經
    原法院96年度存字第405號提存事件受理提存在案。因其與
    相對人間有關確定訴訟費用額事件，業經裁定，而其亦已於
    訴訟終結後定20日以上之期間催告相對人行使權利而未行使
    ，自得請求返還系爭擔保金，且原依假扣押程序扣押之執行
    案款，業經抗告人就本案裁判聲請執行，並已調取假扣押卷
    執行完畢，自亦無從為撤回，為避免法律解釋疑義，抗告人
    業已撤回假扣押裁定及假扣押執行，原裁定以抗告人未撤回
    假扣押執行難謂訴訟終結，而駁回抗告人之聲請，與法不合
    等語。
二、按訴訟終結後，供擔保人證明已定20日以上之期間，催告受
    擔保利益人行使權利而未行使者，法院應依供擔保人之聲請
    ，以裁定命返還其提存物，民事訴訟法第104條第1項第3款
    定有明文。依同法第106條規定，上開有關供訴訟費用擔保
    之規定，於因假扣押供擔保之情形準用之。是其所謂之「訴
    訟終結」，係指依假扣押所保全之請求提起之本案訴訟終結
    ；如供擔保人未提起本案訴訟時，則指假扣押裁定及假扣押
    執行程序均不存在者而言。（最高法院92年度台抗字第19號
    裁定意旨參照）。
三、經查：抗告人前依原法院96年度裁全字第709號裁定，為相
    對人提供系爭擔保金，由原法院96年度存字第405號提存事
    件受理提存，並經原法院以96年度執全字第398號假扣押強
    制執行事件對相對人之財產實施假扣押在案，業據本院調取
    前開假扣押卷宗核閱屬實。又兩造間因分配表異議之訴，抗
    告人聲請確定訴訟費用額事件，業經原法院裁定並確定在案
    ，有原法院96年度聲字第109號裁定及確定證明書可憑（見
    原法院98年度司執字第5558號卷第2-4頁）；嗣抗告人於97
    年11月12日以存證信函通知相對人等於函到20日內行使權利
    ，相對人等於同年月13日收受該信函，此有存證信函及回執
    附卷可參（見原審卷第5-12頁）。惟相對人等並未於所定期
    間內行使其權利並為證明，有原法院民事紀錄科查詢表、案
    件查詢清單可按（見原法院卷第13-16頁）。又抗告人業於
    96年5月13日撤回原法院96年度執全字第398號假扣押執行程
    序，此有原法院民事執行處通知函可稽（見該執行卷第58頁
    ）。則依上開說明，抗告人聲請返還擔保金，即無不合，應
    予准許。抗告意旨指摘原裁定不當，求予廢棄，非無理由。
    爰由本院將原裁定廢棄，改判如主文第2項所示。
四、據上論結，本件抗告為有理由，依民事訴訟法第495條之1第
    1項、第492條、第95條、第78條，裁定如主文。
中    華    民    國    98    年    7     月    31    日
                    民事第二庭  審判長法  官  丁振昌
                                      法  官  吳上康
                                      法  官  李素靖
上為正本係照原本作成。
不得抗告。
中    華    民    國    98    年    7     月    31    日
                                      書記官  林鈴香


司法院資訊處製作；財團法人民間司法改革基金會備份。
